---
title: "Titulo"
#author: "Kamal Romero"
date: "Fecha"
output: 
  pdf_document:
    fig_caption: yes
header-includes:
- \usepackage{booktabs}
#classoption: landscape
#css: test.css
---

```{r, echo=FALSE, warning=FALSE, message=FALSE}
library(knitr)
library(kableExtra)
```


```{r, echo=FALSE}
kable(modelo_Coef, format = 'latex',  booktabs = T, align = rep('c', 7), caption = "Modelos Logit (3 mejores)") %>% 
  kable_styling(latex_options = c( "hold_position")) %>% 
  add_header_above(c(" " = 1, "Modelo 1" = 2, "Modelo 2" = 2, "Modelo 3" = 2)) 
```

```{r, echo=FALSE}
kable(modelo_Marg, format = 'latex', booktabs = T, align = rep('c', 7), caption = "Efectos Marginales (3 mejores)") %>% 
  kable_styling(latex_options = c( "hold_position")) %>% 
  add_header_above(c(" " = 1, "Modelo 1" = 2, "Modelo 2" = 2, "Modelo 3" = 2)) 
```

```{r, echo=FALSE}
kable(Modelo_Eval, format = 'latex', booktabs = T, align = rep('c', 5), caption = "Evaluacion (3 mejores)") %>% 
  kable_styling(latex_options = c("hold_position")) 
```


\begin{figure}[h]
\caption{Resultados de la busqueda del modelo}
\includegraphics{grafglmutl.jpeg}
\end{figure}



\begin{figure}[h]
\caption{Probabilidades relativas. Modelo 1}
\includegraphics{grafprob1.jpeg}
\end{figure}

\begin{figure}[h]
\caption{Probabilidades relativas. Modelo 2}
\includegraphics{grafprob2.jpeg}
\end{figure}

\begin{figure}[h]
\caption{Probabilidades relativas. Modelo 3}
\includegraphics{grafprob3.jpeg}
\end{figure}


\begin{figure}[h]
\caption{Efectos Marginales. Modelo 1}
\includegraphics{grafmarg1.jpeg}
\end{figure}

\begin{figure}[h]
\caption{Efectos Marginales. Modelo 2}
\includegraphics{grafmarg2.jpeg}
\end{figure}

\begin{figure}[h]
\caption{Efectos Marginales. Modelo 3}
\includegraphics{grafmarg3.jpeg}
\end{figure}
